---
title: "Unit 7 Computer Vision mit RVision"
output:
  html_notebook: default
  word_document: default
---

# Vorbereitungen
## Clear workspace
Löschen Sie die alte Umgebung, um in einem "neuen" R zu starten.
```{r}
rm(list=ls())
```


# Rvision
## Installation
### Devtools
Zur Installation der Rvision Library wird Devtools benötigt.

```{r}
#if (!require(devtools))
#  install.packages("devtools")
```


### ROpenCVLite
Im Anschluss muss ROpenCVLite installiert werden.
```{r}
#install.packages("ROpenCVLite")
```
```{r}
#library(ROpenCVLite)
```

```{r}
#devtools::install_github("swarm-lab/Rvision")
library(Rvision)
```





# 3.	Rvision als Computer Vision Bibliothek für R
## Installation
### Devtools
Zur Installation der Rvision Library wird Devtools benötigt.

```{r}
#if (!require(devtools))
#  install.packages("devtools")
```


### ROpenCVLite
Im Anschluss muss ROpenCVLite installiert werden.
```{r}
#install.packages("ROpenCVLite")
```
```{r}
#library(ROpenCVLite)
```

```{r}
#devtools::install_github("swarm-lab/Rvision")
library(Rvision)
```

```{r}
# Find the path to the balloon1.png image provided with Rvision
path_to_image <- system.file("sample_img", "balloon1.png", package = "Rvision")

# Load the image in memory
my_image <- image(filename = path_to_image)
```



```{r}
plot(my_image)
```


## Input/output Operations
### Bildobjekt aus einer Datei
```{r}
my_file_img <- image("../images/Riedlingen.jpg")
```

### Bilddatei schreiben
```{r}
write.Image(my_file_img, paste0(tempdir(), "/Riedlingen_export.png"))
```

### Bildeigenschaften aufrufen
```{r}
isImage(my_file_img)
dim(my_file_img)
nrow(my_file_img)
ncol(my_file_img)
bitdepth(my_file_img)
colorspace(my_file_img)
```

### Bild anzeigen
```{r}
plot(my_file_img)
```

### Erweiterte Operationen an Bildern
#### KOnvertierung in Grayscale
```{r}
my_file_img_gray <- changeColorSpace(my_file_img, "GRAY")
plot(my_file_img_gray)
```

#### Aufsplittung der Farbkanäle in einzelne Bilder
```{r}
my_channels <- split(my_file_img) # Order of channels is Blue, Green, Red, Alpha

layout(matrix(1:4, 2, 2, byrow = TRUE))
invisible(lapply(my_channels, plot))  # 'invisible' is used to hide the console output. It is not necessary otherwise.
```


#### Separate Channels mergen
```{r}
my_merged_channels <- merge(my_channels)
plot(my_merged_channels)
```

#### Filter: Blurs 
Image von https://pixabay.com/de/photos/ara-papagei-vogel-hybrid-rot-grün-943228/
```{r}
img <- image("../images/macaw-943228_1280.jpg")
library(dplyr)
boxFilter(img, k_height = 25, k_width = 25) %>% plot()
gaussianBlur(img, k_height = 25, k_width = 25, sigma_x = 5, sigma_y = 5) %>% plot()
medianBlur(img, k_size = 25) %>% plot()
sqrBoxFilter(img, k_height = 25, k_width = 25) %>% plot()
```
#### Edge Detection
Anwenden von Edge detection Algorithmen wie sobel und laplacian

```{r}
sobel(img) %>% plot()
```

#### Draws
```{r}
img1 <- cloneImage(img)
drawCircle(img1, x = 750, y = 750, radius = 200, color = "blue", 
           thickness = 10)
plot(img1)
```

#### Blob Detektion
Bis jetzt haben wir uns eine Reihe verschiedener Funktionen angeschaut, aber alle wurden einzeln verwendet. Jetzt wollen wir sie kombinieren, um etwas innerhalb des Bildes zu erkennen.

Bild laden
```{r}
img <- image("../images/snooker2.jpg")
plot(img)
```
Funktion für die Blob Detektion
```{r}
blob_fun <- function(img, fun, color = character()) {
  img %>%
    split() %>%
    do.call(fun, .) %>%
    medianBlur(15) %>%
    simpleBlobDetector(max_area = Inf, min_area = 10, blob_color = 255,
                       filter_by_convexity = FALSE, 
                       filter_by_inertia = FALSE, min_threshold = 0) %>%
    mutate(color = color)
} 

multi_draw <- function(img, blobs) {
  if (nrow(blobs) > 0) {
    for (i in 1:nrow(blobs)) {
      drawRectangle(img, 
                    blobs$x[i] - 1 + blobs$size[i], 
                    blobs$y[i] - 1 + blobs$size[i],
                    blobs$x[i] - 1 - blobs$size[i], 
                    blobs$y[i] - 1 - blobs$size[i], 
                    thickness = 5, color = blobs$color[1])
    }
  }
}
```

```{r}
blue <-   function(B, G, R) B > 150 & R < 200 & G < 200
red <-    function(B, G, R) R > 150 & B < 200 & G < 150
green <-  function(B, G, R) G > 150 & B < 200 & R < 200
yellow <- function(B, G, R) G > 150 & B < 200 & B > 150 & R > 150
orange <- function(B, G, R) G > 150 & B < 150 & R > 150
```


```{r}
blue_mms <-   blob_fun(img, blue, "blue")
red_mms <-    blob_fun(img, red, "red")
green_mms <-  blob_fun(img, green, "green")
yellow_mms <- blob_fun(img, yellow, "yellow")
orange_mms <- blob_fun(img, orange, "orange")

multi_draw(img, blue_mms)
multi_draw(img, red_mms)
multi_draw(img, green_mms)
multi_draw(img, yellow_mms)
multi_draw(img, orange_mms)

plot(img)
```
Übung: Passen Sie den Blob-Filter so an, dass er bessere Resultate liefert.
