---
title: "Unit 6 - Handling Tensors in R Torch"
output: html_notebook
---

# Tensoren
Um mit Tensoren zu arbeiten, müssen Sie zunächst das Package installieren und laden:
```{r}
if (!require("torch")) install.packages("torch")
library(torch)
```

Erstellen Sie direkt Ihren ersten Tensor in Form einer Matrix:
```{r}
torch_tensor(matrix(1:9, ncol=3))
```

Sie können auch vordefinierte Tensoren erstellen:
```{r}
torch_eye(n =5)
```

Tensoren können aus Datensätzen erstellt werden:
```{r}
torch_tensor(JohnsonJohnson)
```

Gegebenenfalls müssen characters erst in Faktoren, dann Numerics überführt werden und daraus dann ein Tensor erstellt werden.


Sie können mit Tensoren rechnen
Addition
```{r}
t1 <- torch_tensor(c(1, 2))
t2 <- torch_tensor(c(3, 4))

torch_add(t1, t2)
```


Sie können Tensoren untersuchen und deren Eigenschaften bearbeiten:
```{r}
t2 <- t1$to(dtype = torch_int())
t2$dtype
```

Kreuzprodukt
```{r}
t1 <- torch_tensor(c(2,7,1))
t2 <- torch_tensor(c(8,2,8))
t1$dot(t2)
```

Matrixmultiplikation
```{r}
t1 <- torch_tensor(1:3)
t2 <- torch_tensor(4:6)
t3 <- torch_tensor(matrix(1:12, ncol = 3, byrow = TRUE))
t3$matmul(t1)
```

Skalarprodukt
```{r}
torch_multiply(t1, t2)
```

Schließlich können Sie Summary Operations benutzen. Sie können entweder die ganze Matrix oder nur Zeilen oder nur Spalten einbeziehen (Dimension)

```{r}
t <- torch_outer(torch_tensor(1:3), torch_tensor(1:6))
t$sum()
```

```{r}
t$sum(dim = 1)
```

```{r}
t$sum(dim = 2)
```

# Ende
```{r}
print("Done")
```

