---
title: "Computer Vision mit R"
output: html_notebook
---
# 1. Computer Vision mit R
# Vorbereitungen
## Clear workspace
Löschen Sie die alte Umgebung, um in einem "neuen" R zu starten.
```{r}
rm(list=ls())
```

# 2. Bildverarbeitung in R mit Imager
## Installation von imager
```{r}
if (!require("imager")) install.packages("imager")
library(imager)
```

## Bilder laden und plotten
In der imager Bibliothek können darin enthaltene Bilder geladen und angezeigt werden.
```{r}
library(imager)
plot(boats)
```
Die Klasse von Bilder ist "cimg" und es können Basisinformationen zum Bild abgerufen werden.
```{r}
class(boats)
```
```{r}
boats
```
Das Bild enhält gemäß RGB drei Kanäle, eine Graustufenbild hätte nur einen.
```{r}
grayscale(boats)
```

Sie können die Dimensionen von Bilddaten untersuchen
```{r}
dim(boats)
```

Mit Bildern können, da es sich um Arrays handelt, also mehrdimensionale Matrizen, deren Werte den Farbintensitätswerten der verschiedenen Kanäle entsprechen, können arithmetische Operationen durchgeführt werden. 
```{r}
log(boats)+3*sqrt(boats)
```

```{r}
mean(boats)
```

```{r}
sd(boats)
```
Sie können Bilder auch außerhalb der Bibliothek laden, wenn Sie den Pfad des Bildes angeben, das Sie laden wollen.
```{r}
exampleimage <- load.image("https://upload.wikimedia.org/wikipedia/commons/thumb/5/55/Riedlingen_-_Stadt_%C3%BCber_der_Donau.JPG/1200px-Riedlingen_-_Stadt_%C3%BCber_der_Donau.JPG")
plot(exampleimage)
```
## Histogramme der Pixelwerte
Sie können Histogramme aus Bilddaten erzeugen, um die Verteilung der Pixelwerte zu untersuchen
```{r}
grayscale(boats) %>% hist(main="Lumincance values in boats picture")
```

Wenn nur ein ein Farbkanal untersucht werden soll, können Sie für den roten Farbkanal folgendes tun:
```{r}
R(boats) %>% hist(main="Red channel values in boats picture")
```
Sie können Bilder auch in einen Dataframe überführen und die Farbkanäle gleichzeitig darstellen:
```{r}
library(ggplot2)
library(dplyr)
bdf <- as.data.frame(boats)
head(bdf,3)
```

```{r}
bdf <- mutate(bdf,channel=factor(cc,labels=c('R','G','B')))
ggplot(bdf,aes(value,col=channel))+geom_histogram(bins=30)+facet_wrap(~ channel)
```
Sie können eine Histogram Equalization benutzen um Kontrastunterschiede im Bild auszugleichen und so eine gleichmäßige Verteilung erreichen:
```{r}
boats.g <- grayscale(boats)
f <- ecdf(boats.g)
plot(f,main="Empirical CDF of luminance values")
```

```{r}
f(boats.g) %>% hist(main="Transformed luminance values")
```
Um das Bild darzustellen, müssen Sie zunächst den Datentyp ändern:
```{r}
f(boats.g) %>% as.cimg(dim=dim(boats.g)) %>% plot(main="With histogram equalisation")
```
Dies kann ebenso mit RGB Bildern durchgeführt werden:
```{r}
#Hist. equalisation for grayscale
hist.eq <- function(im) as.cimg(ecdf(im)(im),dim=dim(im))

#Split across colour channels,
cn <- imsplit(boats,"c")
cn #we now have a list of images
```

```{r}
cn.eq <- map_il(cn,hist.eq) #run hist.eq on each
imappend(cn.eq,"c") %>% plot(main="All channels equalised") #recombine and plot
```

Führen Sie nun eine Histogram Equalization mit dem Bild von Riedlingen durch.
```{r}

```


## Edge Detection
Mit Image Gradients kann eine Edge Detection durchgeführt werden:
```{r}
gr <- imgradient(boats.g,"xy")
gr
```
```{r}
plot(gr,layout="row")
```
Die beiden dargestellten Komponenten entsprechen der x- und der y-Richtung der Gradienten. Mathematisch ausgedrückt wird eine Edge mit einem abrupten Wechsel im Bild erkannt, also der Änderung der Bildintensität.

Führen Sie auch die Edge Detection mit dem Riedlingen Bild durch 
```{r}

```

## Blur
```{r}
im.blurry <- isoblur(boats,10) #Blurry parrots!
plot(im.blurry)
```


## Save images
```{r}
imager::save.image(boats,"boats")
```


























